臺灣士林地方法院民事判決  
111年度訴字第374號
原      告  乙○○  
被      告  丙○○  
            江南大宅社區管理委員會

上  一  人                      
法定代理人  甲○○  
上列當事人間請求確認管理委員會委員身分不存在事件，本院於
民國111年6月23日言詞辯論終結，判決如下：
    主  文
確認被告甲○○、江南大宅社區管理委員會間第一屆管理委員之委
任關係不存在。
訴訟費用由被告負擔。
    事實及理由
一、原告起訴原請求解除被告甲○○之管理委員資格（見110年度
    士司調字第260號卷第10頁），嗣後追加江南大宅社區管理
    委員會為被告，並更正訴之聲明為確認被告間第一屆管理委
    員之委任關係不存在（見本院卷第75頁、第120頁），經核
    係基於同一基礎事實，依照民事訴訟法第255條第1項第2款
    之規定，應屬合法，先予敘明。
二、原告起訴主張：原告為江南大宅社區（下稱系爭社區）之區
    分所有權人。該社區於民國110年4月10日召開110年度第2次
    區分所有權人會議，並由訴外人即門牌號碼新北市○○區○○路
    0段000號6樓（戶號F02-06F，下稱系爭建物）之區分所有權
    人李毓真當選110年度第1屆管理委員。嗣全體管理委員於同
    月24日召開110年度第1屆管理委員會推選會議，惟被告並非
    系爭建物之區分所有權人，亦未受李毓真委託，竟出席會議
    並當選為安全委員，爰依民事訴訟法第247條規定，提起本
    件訴訟等語，並聲明：請求確認被告間第一屆管理委員之委
    任關係不存在。
三、被告均稱同意原告之請求（見本院卷第78頁、第118頁）。
四、經查，兩造均不否認系爭社區110年度第2次區分所有權人會
    議選任李毓真為第一屆管理委員，卻由被告甲○○經110年度
    第一屆管理委員會職務推選會議推選為安全委員等情（見本
    院卷第77頁、第119頁），並有區分所有權人會議紀錄、管
    理委員會推選會議紀錄在卷可佐（見110年度士司調字第260
    號卷第15頁至第17頁、第37頁至第39頁），足見被告甲○○未
    經選任為第一屆管理委員，卻遭推選擔任第一屆管理委員中
    之安全委員，已屬無據。何況，依照系爭社區管理委員會組
    織章程第4條規定（見110年度士司調字第260號卷第44頁）
    ，系爭社區管理委員資格需具備區分所有權人或配偶或直系
    血親之身分，被告甲○○亦自承於推選時只是租客，並不具備
    前開身分（見本院卷第76頁），益徵被告甲○○不得擔任系爭
    社區管理委員。是以，原告主張被告間管理委員委任關係不
    存在，確屬有據，自應准許。
五、綜上所述，原告依照民事訴訟法第247條規定，請求確認被
    告間第一屆管理委員委任關係不存在，為有理由，應予准許
    。
六、本件事證已臻明確，兩造其餘主張陳述及所提之證據，經審
    酌後於本件判決結果無影響，爰不逐一論述，附此敘明。
七、據上論結，原告之訴為有理由，判決如主文。
八、訴訟費用負擔之依據：民事訴訟法第78條。
中　　華　　民　　國　　111 　年　　6 　　月　　30　　日
                  民事第三庭  法　官  劉育琳
以上正本係照原本作成。
如對本判決上訴，應於判決送達後20日內向本院提出上訴狀，若
委任律師提起上訴者，應一併繳納上訴審裁判費，否則本院得不
命補正逕行駁回上訴。
中　　華　　民　　國　　111 　年　　6 　　月　　30　　日
                              書記官  邱勃英